# 新准则执行日前期因免租期存在的应付账款余额衔接问题

提问人：pippaqq 时间：2021-08-08 08:05:07
陈老师，您好，两个问题跟您请教：
1.前面有看到过您针对前期因免租期存在的应付账款余额处理回复“参照IFRS 16.C8，在新准则首次执行日，原准则下累积的应付租金余额应比照预付租金，调整使用权资产，即 借：应付租金，贷：使用权资产。而不是调整首次执行日的留存收益。”
今天有类似问题问到，回复是“将原准则下因免租期确认的累计负债予以冲销，调整首次执行日的留存收益；按照新准则第六十二条规定重新计算使用权资产和租赁负债的应有余额。”
然后有些混乱了，前面不是针对免租期已经确认损益了吗？
2.接着上问，如果企业执行新租赁准则时除上述免租期外，无其他特殊情况，公司选择简化的追溯调整法，根据每项租赁选择按照与租赁负债相等的金额，并根据预付租金进行必要调整，此情况下是不是不用调整年初留存收益了？（如果第一问得到解答的情况下）
感谢陈老师！

回答人：chenyiwei
1 、这是针对新租赁准则规定的两种不同衔接办法。因此并不矛盾。
2 、如果企业执行新租赁准则时除上述免租期外，无其他特殊情况，公司选择简化的追溯调整法，根据每项租赁选择按照与租赁负债相等的金额，并根据预付租金进行必要调整，此情况下不调整首次执行日的留存收益，就是你说的此前回复。